臺灣臺北地方法院刑事判決　　九十六年度交簡上字第二○三號
上　訴　人　臺灣臺北地方法院檢察署檢察官
被　　　告　甲○○
上列上訴人因被告公共危險案件，不服本院中華民國九十六年七
月十三日九十六年度北交簡字第一七三五號第一審刑事簡易判決
（聲請簡易判決案號：臺灣臺北地方法院檢察署九十六年度偵字
第一○四三○號），提起上訴，本院管轄第二審之合議庭判決如
下：
    主  文
原判決撤銷。
甲○○服用酒類，不能安全駕駛動力交通工具而駕駛，處罰金新
臺幣玖萬元，如易服勞役，以新臺幣壹仟元折算壹日；減為罰金
新臺幣肆萬伍仟元，如易服勞役，以新臺幣壹仟元折算壹日。
    事  實
一、甲○○於民國九十六年四月四日上午零時許，在臺北市○○
    ○路朋友住處飲用啤酒後，明知已飲酒過量，注意力、控制
    力及反應能力均顯然減低，業達不能安全駕駛動力交通工具
    之程度，猶於同日上午零時四十分許，駕駛車牌號碼四六五
    —ＣＬ號營業用小客車自上址出發欲返家，惟因不勝酒力，
    而於同日上午一時十分許，行經臺北市○○區○○路植物園
    後門迴轉時，不慎撞及該處石樁及旋轉鐵門，經警據報前往
    現場處理，並進行酒精測試，測得其血液酒精濃度高達二五
    四‧○毫克／百毫升（換算為呼氣酒精濃度為一‧二○九毫
    克／公升），始悉上情。
二、案經臺北市政府警察局中正第二分局報請臺灣臺北地方法院
    檢察署檢察官偵查聲請以簡易判決處刑。
    理  由
壹、證據能力方面：
    按被告以外之人於審判外之言詞或書面陳述，除法律有規定
    者外，不得作為證據；又被告以外之人於審判外之陳述，雖
    不符同法第一百五十九條之一至第一百五十九條之四之規定
    ，而經當事人於審判程序同意作為證據，法院審酌該言詞陳
    述或書面陳述作成時之情況，認為適當者，亦得為證據。當
    事人、代理人或辯護人於法院調查證據時，知有第一百五十
    九條第一項不得為證據之情形，而未於言詞辯論終結前聲明
    異議者，視為有前項之同意，刑事訴訟法第一百五十九條第
    一項及第一百五十九條之五分別定有明文。本院資以認定本
    案犯罪事實之臺北市立聯合醫院中興院區檢驗醫學科血液酒
    精濃度報告單、道路交通事故現場圖、道路交通事故調查報
    告表(一)、道路交通事故調查報告表(二)、臺北市政府警察局中
    正第二分局交通分隊道路交通事故補充資料表，係醫事檢驗
    師或警員就本件個案所製作之文書，其性質屬傳聞證據，然
    當事人於言詞辯論終結前對於上開傳聞證據並未提出異議，
    本院審酌前開證據資料製作時之情況，並無違法不當及證明
    力明顯過低之瑕疵，認以之作為證據應屬適當，揆諸刑事訴
    訟法第一百五十九條之五規定，洵具證據能力，合先敘明。
貳、實體方面：
一、前揭犯罪事實，業據被告甲○○坦承不諱（見本院卷第三十
    五頁），並有臺北市立聯合醫院中興院區檢驗醫學科血液酒
    精濃度報告單、道路交通事故現場圖、道路交通事故調查報
    告表(一)、道路交通事故調查報告表(二)、臺北市政府警察局中
    正第二分局交通分隊道路交通事故補充資料表在卷可稽（見
    臺灣臺北地方法院檢察署九十六年度偵字第一○四三○號偵
    查卷第十頁、第十二頁、第十五頁、第十六頁、第十三頁）
    。查酒精對人體之影響程度，當血中酒精濃度達每百毫升一
    ○○毫克時，為輕到中度中毒，有反應較慢、感覺減低、影
    響駕駛等症狀；當血中酒精濃度達每百毫升一五○毫克時，
    將造成思考及個性行為改變等症狀；當血中酒精濃度達每百
    毫升二○○毫克時，將造成中度中毒，而有步態不穩、噁心
    嘔吐、精神混惑不清晰等症狀，業經行政院國軍退除役官兵
    輔導委員會臺北榮民總醫院（八八）北總內字第二六八六八
    號函闡釋綦詳（見原審卷第四頁至第六頁）。被告飲酒後血
    中酒精濃度高達二五四‧○毫克／百毫升，且其於飲酒後駕
    車因不勝酒力，行經臺北市○○區○○路植物園後門迴轉時
    ，不慎撞及該處水泥樁及旋轉鐵門，其顯已因服用酒類而達
    不能安全駕駛之程度，足徵被告之自白核與事實相符，應堪
    採信。綜上，本案事證明確，被告服用酒類不能安全駕駛動
    力交通工具而駕駛犯行洵堪認定，應予依法論科。
二、核被告所為，係犯刑法第一百八十五條之三服用酒類不能安
    全駕駛動力交通工具而駕駛罪。原審以被告事證明確，予以
    論罪科刑，固非無見。惟中華民國九十六年罪犯減刑條例業
    於九十六年七月四日公布，並於同年月十六日施行，上訴人
    以被告所犯合於該減刑條例之規定，原審未及審酌為由提起
    上訴，為有理由。原判決既有上揭裁判後法律變更而未為適
    法裁判之處，自屬無可維持，應由本院予以撤銷改判。爰審
    酌酒後駕車之危害及酒後不應駕車之觀念，已透過學校教育
    、政令宣導及各類媒體廣為介紹傳達各界週知多年，被告就
    此應有相當之認識，詎其明知飲酒致醉，不能安全駕駛，猶
    駕車上路，顯心存僥倖，並缺乏尊重其他用路人生命、財產
    安全之觀念，惟其犯後坦承犯行，態度尚佳，兼衡其品行、
    智識程度、生活狀況、所生危害等一切情狀，量處如主文第
    二項所示之刑，並諭知易服勞役之折算標準，另依中華民國
    九十六年罪犯減刑條例第二條第一項第三款之規定，減其宣
    告刑二分之一，及諭知易服勞役之折算標準。
據上論斷，應依刑事訴訟法第四百五十五條之一第一項、第三項
、第三百六十四條、第三百六十九條第一項前段、第二百九十九
條第一項前段，刑法第一百八十五條之三、第四十二條第三項，
刑法施行法第一條之一第一項、第二項但書，中華民國九十六年
罪犯減刑條例第二條第一項第三款、第七條，判決如主文。
本案經檢察官李嘉明到庭執行職務
中　　華　　民　　國　九十六　年　 十二　 月    五  　日
                          臺灣臺北地方法院刑事第十四庭
                              審判長法　官　宋松璟
                                    法　官  陳琪媛
                                    法　官  孫萍萍
上正本證明與原本無異。
本判決不得上訴。
                                    書記官　張汝琪
中　　華　　民　　國　九十六　年　 十二　 月    五  　日
附錄本判決論罪科刑依據之法條：
刑法第一百八十五條之三
服用毒品、麻醉藥品、酒類或其他相類之物，不能安全駕駛動力
交通工具而駕駛者，處一年以下有期徒刑、拘役或三萬元以下罰
金。
